臺灣臺北地方法院交通事件裁定　　　　　　　　　　九十一年度交聲字第八八六號
　　異　議　人　甲○○
　　即受處分人
右列異議人即受處分人因違反道路交通管理處罰條例案件，對於臺北市交通事件裁決
所民國九十一年六月十一日所為之處分（原處分案號：北市裁三字第駕裁二二－Ｚ0
0000000號），聲明異議，本院裁定如左：
    主     文
異議之聲明駁回。
    理     由
一、按汽車行駛高速公路，不得有在路肩上行駛，或利用路肩超越前車或倒車之行為
    ，高速公路交通管制規則第九條第一項第二款定有明定。又汽車行駛於高速公路
    或設站管制之道路，而不遵管制之規定者，處汽車駕駛人新臺幣（下同）三千元
    以上六千元以下罰鍰，道路交通管理處罰條例第三十三條第一項定有明文。且汽
    車駕駛人有道路交通管理處罰條例第三十三條第一項規定者，除依原條款處罰鍰
    外，並記違規點數一點，道路交通管理處罰條例第六十三條第一項第一款亦有明
    文。另逕行舉發違反道路交通管理事件，經汽車所有人依通知單之應到案日期前
    到案，並告知違規駕駛人姓名、身分證統一編號及住址者，處罰機關應即另行通
    知違規駕駛人到案依法處理；逾應到案日期，處罰機關應依道路交通管理處罰條
    例第八十五條第三項規定處罰該汽車所有人，違反道路交通管理事件統一裁罰標
    準及處理細則（業於九十一年八月三十日修正名稱為「違反道路交通管理事件統
    一裁罰基準及處理細則」，同年九月一日起施行。）第二十四條亦定有明文。
二、原處分機關臺北市交通事件裁決所裁決意旨以：本件受處分人甲○○所有車號Ｂ
    Ｙ－九一一二號汽車於民國九十一年四月五日十一時九分許，在國道一號即中山
    高速公路南向一九０公里處，利用外側路肩超車，為內政部警政署國道公路警察
    局第三警察隊隊員張仁山、李俊岩發現，經記下受處分人所有前開汽車之車號、
    廠牌及顏色等車籍資料後，以受處分人有違反道路交通管理處罰條例第三十三條
    第一項規定之行為逕行掣單舉發。嗣將舉發單送達於受處分人後，受處分人雖於
    應到案日期前提出申訴，惟未告知該車為警舉發當時之駕駛人確實姓名及年籍，
    經原處分機關函請舉發單位調查結果，仍認受處分人所有汽車確有前開違規行為
    ，乃依道路交通管理處罰條例第三十三條第一項、第六十三條第一項第一款、第
    八十五條第三項及違反道路交通管理事件統一裁罰標準表規定，於九十一年六月
    十一日裁處受處分人罰鍰三千元，並記違規點數一點。
三、異議人即受處分人甲○○聲明異議意旨略以：車主沒有於前揭時間在高速公路路
    肩超車之違規行為，車主於違規當日整天都在家裡，並未駕駛該車上高速公路，
    舉發車號可能有誤，且無當場攔停或提出採證照片等語。經查，本件逕行舉發通
    知單上除載明車號ＢＹ－九一一二、車輛種類、車主姓名、地址及違規時、地外
    ，並載明（廠牌）國瑞、（顏色）白色及（排氣量）一五００ＣＣ等特徵，此有
    舉發單一紙在卷可憑，經本院向臺北市監理處查詢該車號之車籍資料，並核對函
    送之ＢＹ－九一一二號自小客貨車車籍查詢表所載資料，除舉發之排氣量與車籍
    資料所載排氣量（馬力）一四八六ＣＣ未盡相符外，餘車號、廠牌及顏色等特徵
    均相符，此有臺北市監理處九十一年十一月八日北市監三字第０九一三四九八九
    二００號函暨車籍資料各一紙在卷可按。又經原處分機關函請舉發單位調查結果
    以：「經查該ＢＹ－九一一二號車於單記違規時、地行駛路肩為執勤警員當場發
    現，因當時車流量大為顧及行車安全，遂登記其車號、號牌、顏色，經查詢本隊
    勤務指揮中心電腦系統車籍資料核對無誤後始依法舉發；依高速公路交通管制規
    則第二十六條第二項規定：執勤之公路警察，發現汽車駕駛人違反交通管理事件
    ，當場不能或不宜攔截掣單舉發者，得逕行舉發等情」，有內政部警政署國道公
    路警察局第三警察隊九十一年五月十四日公警國三刑字第０九一０００六七六一
    號函影本一紙在卷足憑，顯見執勤警員依所見事實掣單舉發並無不當或違誤。依
    上開說明，本件係在高速公路高速行駛之狀況下逕行舉發，因舉發過程時間緊迫
    ，且為顧及高速公路公眾行駛之安全起見，自無法再予相片採證或警示攔停，是
    異議人以執勤警員未提出採證照片為憑或以警員未予當場攔停等由聲明異議，並
    無理由。從而，異議人既未就執勤員警之舉發有誤提出相關證據以供調查，本院
    經查亦無任何證據足資證明舉發警員有捏造事實違法取締之情事，則執勤員警本
    其維護交通秩序、安全職責所為之舉發，自應受到合法、正確之推定，本件事證
    明確，異議人之違規事實堪以認定。
四、綜上所述，原處分機關以異議人為汽車所有人，該車號自小貨車有於前揭時間在
    高速公路行駛路肩之違規行為，依道路交通管理處罰條例第三十三條第一項、第
    六十三條第一項第一款及違反道路交通管理事件統一裁罰基準表之規定裁處受處
    分人罰鍰三千元，並記違規點數一點，核無違誤，本件異議人之異議為無理由，
    應予駁回。
據上論斷，應依道路交通案件處理辦法第十九條裁定如主文。
中      華      民      國    九十一    年    十二      月      十      日
                                    臺灣臺北地方法院交通法庭
                                        法  官  朱夢蘋
右正本證明與原本無異。
如不服本裁定，應於裁定送達後五日內向本院提出抗告狀。
                                        書記官  周小玲
中      華      民      國    九十一    年    十二      月     十三     日
